# 权益法下被投资公司出资可供出售金融资产

提问人：尉迟 时间：2015-09-29 18:19:38
我公司持有一家公司30%的股权按照权益法核算， 14 年，年末因为被投资公司可供出售金融资产公允价值高于账面价值 500 万，我们确认了 150 万的其他综合收益， 15 年他们出售了全部可供出售金融资产，收益为 600 万。请问我们是否需要将上年确认的其他综合收益结转至损益？

回答人：chenyiwei
该公司自身报表上会将已实现的其他综合收益重分类至损益的。你公司在权益法核算中按比例确认在其损益和其他综合收益中所占份额即可。单就该交易而言，会导致本年度其他综合收益出现负数，相应地权益法核算的在其他综合收益中的份额也是负数。

提问人：zengfengxia 时间：2015-10-08 14:50:32
谢谢nikankan版主，母公司账面与可供出售金融资产相关的其他综合收益和递延所得税负债如何考虑？ 分录这样对吗假设成本 10 ，账面价值 20 ，其他综合收益 8 ，递延所得税负债 2 。金融工具准则当中针对这种类型的终止确认有没有相关的规定？ 借 长投10 递延所得税负债 2 其他综合收益 8 贷 可供出售金融资产 20 子公司应当如何考虑？子公司层面确认递延所得税负债是不是符合所得税准则当中关于豁免的要求？ 借 可供出售金融资产 20 贷 股本 18 递延所得税负债 2

回答人：chenyiwei
直接借：长期股权投资 20 ，贷：可供出售金融资产 20 ，其他综合收益暂不结转。递延所得税负债是否结转取决于税法上是否认定为资产处置。

提问人：zengfengxia 时间：2015-10-08 22:23:01
谢谢陈版，从母公司的角度，其他综合收益不结转的理由是什么？相关其他综合收益对应的资产已经被终止确认了，后续等到最终处置子公司才结转还是等到子公司出售金融资产结转？ 关于所得税的影响，假设符合免税重组，应如何考虑？

回答人：chenyiwei
因为属于不具有商业实质的非货币性资产交换，不确认损益，所以对原先确认的其他综合收益也暂不结转，到后续实际处置对子公司投资时确认实现。